臺灣高等法院刑事裁定
111年度聲字第897號
聲  請  人  臺灣高等檢察署檢察官
受  刑  人  高永齡



上列聲請人因受刑人數罪併罰有二裁判以上，聲請定其應執行之
刑（111年度執聲字第329號），本院裁定如下：
    主  文
高永齡犯如附表所示各罪所處之刑，應執行有期徒刑參年。
    理  由
一、聲請意旨略以：受刑人高永齡因詐欺等數罪，先後經判決確
    定如附表，應依刑法第53條、第51條第5款規定，定其應執
    行之刑，爰依刑事訴訟法第477條第1項聲請裁定等語。
二、按裁判確定前犯數罪者，併合處罰之；數罪併罰，有二裁判
    以上，宣告多數有期徒刑者，於各刑中之最長期以上，各刑
    合併之刑期以下，定其應執行之刑期，但不得逾三十年，刑
    法第50條第1項前段、第53條及第51條第5款分別定有明文。
    次按刑事訴訟法第370條第2項、第3項，已針對第二審上訴
    案件之定應執行之刑，明定有不利益變更禁止原則之適用，
    於分屬不同案件之數罪併罰有應更定執行刑者，本於同為定
    刑裁定應為相同處理之原則，法院於裁定定應執行之刑時，
    自仍應有不利益變更禁止原則法理之考量，亦即另定之執行
    刑，其裁量所定之刑期，不得較重於前定之執行刑加計後裁
    判宣告之刑之總和，否則即與法律秩序理念及法律目的之內
    部界限有違（最高法院103年度第14次刑事庭決議及最高法
    院93年度台非字第192號判決意旨參照）。
三、經查：
　㈠本件受刑人高永齡因詐欺等數罪，先後經判決確定如附表所
    示之刑，有上開各罪刑事判決及本院被告前案紀錄表各1份
    在卷可憑。上開各罪均係在附表編號1所示之罪判決確定前
    所犯，且本院為犯罪事實最後判決之法院，是本件聲請人聲
    請定應執行刑，本院審核認為正當。再者，受刑人所犯附表
    編號1至6、7至11所示之罪，曾經裁定、判決定應執行有期
    徒刑2年8月、1年8月確定，而附表編號1至6、7至11所示之
    罪另定應執行刑，屬最高法院大法庭110年度台抗大字第489
    號裁定意旨所指可重新定應執行刑之情況，尚不生牴觸原確
    定裁定實質確定力之問題。並且參照前揭說明，本院就附表
    所示各罪再定應執行刑時，自應受上開判決所定應執行刑加
    計其他裁判所處刑期之內部界限所拘束。爰依前揭法條規定
    及實務見解，並參酌上開各罪宣告刑總和上限、各刑中最長
    期，暨斟酌受刑人對本件定應執行刑表示：因其妻子陳心頤
    會有癌症之疾病，然而養育兩子女之重責及家中經濟主要收
    入落入受刑人之肩膀上，因為此案件是追加起訴而本刑也已
    執行完畢，懇請能以最高減刑標準或陸個月之標準減刑乙節
    （本院卷第130頁），審酌受刑人犯罪情節及行為次數，就
    其所犯前揭各罪為整體非難評價，定如主文所示之應執行刑
    。
據上論斷，應依刑事訴訟法第477條第1項，刑法第53條、第51條
第5款，裁定如主文。　　　
中　　華　　民　　國　　111 　年　　3 　　月　　30　　日
　　　　　　        刑事第七庭  審判長法　官  孫惠琳
　　　　　　　　　　　　　　　　　　  法　官  張育彰　　
　　　　　　　　　　　　　　　　　　  法　官  王惟琪
以上正本證明與原本無異。
如不服本裁定，應於收受送達後五日內向本院提出抗告狀。
                                      書記官  陳怡君
中　　華　　民　　國　　111 　年　　3 　　月　　31　　日
附表：
編號  1 2 3 罪名  詐欺 詐欺 詐欺 宣告刑  有期徒刑1年5月 有期徒刑1年5月 有期徒刑1年2月 犯罪日期  106/07/20 106/07/27 106/07/28 偵查(自訴)機關 年度案號  士林地檢106年度偵字第14077號 士林地檢106年度偵字第14077號 士林地檢106年度偵字第14077號  最後事實審 法院 士林地院 士林地院 士林地院  案號 106年度訴字第335號等 106年度訴字第335號等 106年度訴字第335號等  判決日期 107/08/27 107/08/27 107/08/27 確定 判決 法院 士林地院 士林地院 士林地院  案號 106年度訴字第335號等 106年度訴字第335號等 106年度訴字第335號等  判決 確定日期 108/04/08 108/04/08 108/04/08 是否為得易科罰金之案件  否 否 否 備註  士林地檢108年度執字第2246號 編號1-3應執行有期徒刑1年10月     編號1-6曾定刑為有期徒刑2年8月 本院108年度聲字第3799號裁定 臺北地檢109年度執更字第2389號案執行 曾羈押100日(106.9.20-106.12.18)   

編號  4 5 6 罪名  詐欺 詐欺 詐欺 宣告刑  有期徒刑7月 有期徒刑7月 有期徒刑7月 犯罪日期  106/07/27 106/07/27 106/07/27 偵查(自訴)機關 年度案號  臺北地檢106年度偵字第25115號 臺北地檢106年度偵字第25115號 臺北地檢106年度偵字第25115號  最後事實審 法　　院 本院 本院 本院  案　　號 107年度上訴字第3246號 107年度上訴字第3246號 107年度上訴字第3246號  判決日期 107/12/26 107/12/26 107/12/26  確定 判決 法院 本院 本院 本院  案號 107年度上訴字第3246號 107年度上訴字第3246號 107年度上訴字第3246號  判決 確定日期 108/01/18 108/01/18 108/01/18 是否為得易科罰金之案件  否 否 否 備註  臺北地檢108年度執字第1190號 編號4-6應執行有期徒刑1年     編號1-6曾定刑為有期徒刑2年8月 本院108年度聲字第3799號裁定 臺北地檢109年度執更字第2389號案執行 曾羈押100日(106.9.20-106.12.18)   

 
編號  7 8 9 罪名  詐欺 詐欺 詐欺 宣告刑  有期徒刑1年2月 有期徒刑1年1月 有期徒刑1年1月 犯罪日期  106/07/28 106/07/29~ 106/07/30 106/07/29~ 106/07/30 偵查(自訴)機關 年度案號  士林地檢107年度偵字第10011號 士林地檢107年度偵字第10011號 士林地檢107年度偵字第10011號  最後事實審 法院 本院 士林地院 本院  案號 109年度上訴字第4426號 109年度上訴字第4426號 109年度上訴字第4426號  判決日期 110/03/30 110/03/30 110/03/30  確定 判決 法院 本院 本院 本院  案號 109年度上訴字第4426號 109年度上訴字第4426號 109年度上訴字第4426號  判決 確定日期 110/05/03 110/05/03 110/05/03 是否為得易科 罰金之案件  否 否 否 備註  士林地檢110年度執字第2197號 編號7-11應執行有期徒刑1年8月   

編號  10 11  罪名  詐欺 詐欺  宣告刑  有期徒刑1年1月 有期徒刑1年1月  犯罪日期  106/07/31 106/07/31  偵查(自訴)機關 年度案號  士林地檢107年度偵字第10011號 士林地檢107年度偵字第10011號   最後事實審 法　　院 本院 本院   案　　號 109年度上訴字第4426號 109年度上訴字第4426號   判決日期 110/03/30 110/03/30   確定 判決 法院 本院 本院   案號 109年度上訴字第4426號 109年度上訴字第4426號   判　　決 確定日期 110/05/03 110/05/03  是否為得易科罰金之案件  否 否  備註  士林地檢110年度執字第2197號 編號7-11應執行有期徒刑1年8月